臺灣臺南地方法院刑事判決　　　　　　　　　　　　　九十三年度易字第九五六號
　　公　訴　人　臺灣台南地方法院檢察署檢察官
　　被　　　告　甲○○
　　　　　　　　己○○
　　　　　　　　乙○○
　　　　　　　　丁○○○
右列被告因賭博等案件，經檢察官提起公訴（九十三年度偵字第三七三號、九十三
年度偵字第七一五三號、九十三年度偵字第九五五二號），被告就被訴事實為有罪之
陳述，本院裁定進行簡式審判程序，判決如左：
    主  文
甲○○、己○○、乙○○共同以賭博為常業，各處有期徒刑貳月，如易科罰金，均以
參佰元折算壹日，均緩刑貳年。
丁○○○連續在公眾得出入之場所賭博財物，處罰金壹仟伍佰元，如易服勞役，以參
佰元折算壹日，緩刑貳年。
扣案賭博性電子遊戲機具（含ＩＣ板捌片）捌台沒收。
    事實及理由
一、丙○○（另行審結）明知未依電子遊戲場業管理條例之規定辦理營利事業登記不
    得經營電子遊戲場，竟基於概括之犯意，連續自民國九十二年五月某日起，在臺
    南縣楠西鄉○○村○○路一五七號「巨蛋便利商店」公眾得出入之場所內，擺設
    「滿貫大亨」二台、「大舞台」三台、「超級金龍鳳」一台、「動物柏青樂」一
    台等之電子賭博機具共七台，供不特定之顧客賭博財物，丙○○並以此為常業。
    甲○○、己○○亦與丙○○基於常業賭博之犯意聯絡，分別自同年五月中旬某日
    起、同年月下旬某日起，在上開超商擔任店員兼為賭客兌換賭金之工作，其賭法
    為凡參與賭博者以新台幣（下同）十元之硬幣投入賭博機具內，依一比一之比例
    開分後，再以分數押注，押中可得倍數不等之分數，再以贏得之分數，以原開分
    比例向甲○○或己○○洗分兌換現金。嗣於九十二年十月一日下午二時五十分許
    ，適何政岳、丁○○○正在上址把玩上開電子遊戲機時，為臺南縣政府聯合稽查
    小組查獲，迨聯合稽查小組離去後，丁○○○遂向店家表示不願再玩，經店員洗
    分後共兌得二百元。詎丙○○於聯合稽查小組查獲後，竟仍未悔改，除將「大舞
    台」一台、「動物柏青樂」一台撤下置於倉庫外，復增加「魔法球」一台繼續營
    業，迄於九十二年十二月十六日，丙○○將該超商盤給乙○○繼續經營，並由乙○○提供上址供丙○○繼續擺設前開電子賭博機具營業，雙方約定利潤每星期五
    五分帳，另甲○○、己○○亦繼續擔任店員負責兌換賭金。而丁○○○事後亦基
    於賭博之概括犯意，連續至「巨蛋便利商店」把玩電子賭博機台數次，最後一次
    係於九十三年一月二十八日下午某時。嗣於九十三年二月十四日，經警扣得前開
    「滿貫大亨」二台、「大舞台」三台、「超級金龍鳳」一台、「魔法球」一台、
    「動物柏青樂」一台等電子賭博機具共八台（含ＩＣ板八片）後，丙○○、乙○○始未能再繼續違法經營賭博電子遊戲業。案經臺南縣政府函送台灣台南地方法
    院檢察署檢察官發交臺南縣警察局玉井分局調查後報請同署檢察官偵查起訴。
二、前項犯罪事實，有下列證據足資證明：
（一）被告乙○○、甲○○、己○○及丁○○○警詢、偵查及本院審理時之自白。
（二）證人何政岳之證述、臺南縣政府聯合稽查電子遊戲場業違法營業現場紀錄表及
      陳述意見通知書、保管書、扣押物品暫行保管單、扣押物品清單、臺南縣政府
      營利事業登記證、營利事業登記抄本各一紙、查獲照片十五幀及扣案賭博性電
      子遊戲機具（含ＩＣ板八片）八台。
三、爰審酌被告四人犯罪動機、賭博牟利，敗壞社會善良風氣，及其賭博之期間、經
    營之規模、主從受僱關係及犯後態度等一切情狀，各量處如主文所示之刑，被告
    乙○○、甲○○、己○○併諭知易科罰金之折算標準及被告丁○○○併諭知易服
    勞役之折算標準，以示懲儆。又被告乙○○、甲○○、己○○及丁○○○未曾受
    有期徒刑以上刑之宣告，有台灣高等法院被告全國前案紀錄表在卷可按，其因一
    時失慮至罹刑典，其經此偵審教訓及刑之宣告後，應知警惕而無再犯之虞，本院
    因認所宣告之刑以暫不執行為當，均併予宣告緩刑二年，用啟自新。
四、依刑事訴訟法第二百七十三條之一第一項、第二百九十九條第一項前段、第三百
    十條之二、第四百五十四條第一項，電子遊戲場業管理條例第二十二條、第十五
    條，刑法第十一條前段、第二十八條、第五十六條、第二百六十七條、第二百六
    十六條第一項、第二項、第五十五條後段、第四十一條第一項前段、第四十二條
    第二項、第七十四條第一款，罰金罰鍰提高標準條例第一條前段、第二條，判決
    如主文。
五、如不服本判決，得自收受送達之日起十日內，向本院提起上訴。
本案經檢察官戊○○到庭執行職務
中      華      民      國      九十三    年    十二    月    三十一    日
                                  臺灣臺南地方法院刑事第六庭
                                          法  官   鍾邦久
右正本證明與原本無異。
如不服本判決，應於判決送達後十日內，向本院提出上訴狀。
                                          書記官   張豐榮
中      華      民      國      九十三    年    十二    月    三十一    日
附錄法條：
電子遊戲場業管理條例第二十二條
違反第十五條規定者，處行為人一年以下有期徒刑、拘役或科或併科新台
幣五十萬元以上二百五十萬元以下罰金。
電子遊戲場業管理條例第十五條
未依本條例規定辦理營利事業登記者，不得經營電子遊戲場業。
中華民國刑法第二百六十七條
(常業賭博罪)
以賭博為常業者，處二年以下有期徒刑，得併科一千元以下罰金。
中華民國刑法第二百六十六條
(普通賭博罪與沒收物)
在公共場所或公眾得出入之場所賭博財物者，處一千元以下罰金。但以供
人暫時娛樂之物為賭者，不在此限。
當場賭博之器具與在賭檯或兌換籌碼處之財物，不問屬於犯人與否，沒收
之。
